臺灣士林地方法院民事裁定
110年度消債聲免字第7號
聲  請  人
即  債務人  簡瑜瑩  
相  對  人
即  債權人  兆豐國際商業銀行股份有限公司
法定代理人  張兆順  
相  對  人
即  債權人  臺灣銀行股份有限公司
法定代理人  呂桔誠  
相  對  人
即  債權人  第一商業銀行股份有限公司
法定代理人  邱月琴  
相  對  人
即  債權人  國泰世華商業銀行股份有限公司
法定代理人  郭明鑑  
上列債務人聲請聲請免責，本院裁定如下：
    主  文
聲請人簡瑜瑩應予免責。
    理  由
一、按法院裁定開始清算程序後，債務人有薪資、執行業務所得
    或其他固定收入，扣除自己及依法應受其扶養者所必要生活
    費用之數額後仍有餘額，而普通債權人之分配總額低於債務
    人聲請清算前2年間，可處分所得扣除自己及依法應受其扶
    養者所必要生活費用之數額者，法院應為不免責之裁定。但
    債務人證明經普通債權人全體同意者，不在此限；債務人因
    第133條之情形，受不免責之裁定確定後，繼續清償達該條
    規定之數額，且各普通債權人受償額均達其應受分配額時，
    得聲請法院裁定免責，消費者債務清理條例（下稱消債條例
    ）第133條、第141條分別定有明文。
二、聲請意旨略以：伊前經本院109年度消債職聲免字第27號裁
    定認定聲請前二年可處分所得扣除必要支出生活費用後，尚
    餘新臺幣（下同）82萬9元，惟普通債權人於清算程序受償
    額為63萬2,705元（聲請狀誤載為63萬3,264元），依消債條
    例第133條規定裁定不應予免責確定。嗣伊繼續清償各普通
    債權人，其受償總額為18萬7,304元，爰依消債條例第141條
    規定聲請免責等語。
三、經查：
㈠、聲請人前向本院聲請清算，經本院以108年度消債清字第17號
    裁定自民國108年7月31日17時起開始清算程序，復於109年4
    月21日經本院以108年度司執消債清第29號裁定終止清算程
    序，嗣因本院認聲請人該當消債條例第133條所定不免責事
    由，而以109年度消債職聲免字第27號裁定聲請人不予免責
    確定等情，業經本院依職權調取相關卷宗查核屬實。
㈡、聲請人於本院裁定開始清算時起至裁定免責前之期間有固定
    薪資收入，於扣除每月必要生活費用後尚有餘額，其於聲請
    清算前二年內之收入所得總額扣除自己之必要生活費用，尚
    餘82萬9元，而全體普通債權人於清算程序中受償63萬2,705
    元等情，業經本院109年度消債職聲免字第27號裁定認定在
    案。而聲請人主張於前開不免責裁定確定後，已繼續清償各
    普通債權人共計18萬7,310元，且各普通債權人受償額均達
    其應受分配額等情，業據其提出臺灣銀行無摺存入憑條、台
    幣轉帳成功頁面截圖、郵政跨行匯款申請書、第一銀行匯款
    申請書回條為憑（見本院卷第13至16頁），並經各普通債權
    人陳報在卷（見本院卷第20、21、23、36、37頁），堪認債
    務人業已依本院109年度消債職聲免字第27號裁定附表「繼
    續清償至第141條所定各債權人最低應受分配額之數額」欄
    所示之金額即第133條所定之數額為清償，且各普通債權人
    受償額均達其應受分配額，則聲請人依消債條例第141條規
    定聲請免責，於法並無不合，應予准許。
四、爰裁定如主文。
中　　華　　民　　國　　111 　年　　 2　　月　　16　　日
                  民事第一庭  法  官  黃筠雅
以上正本係照原本作成。
如對本裁定抗告，應於裁定送達後10日內向本院提出抗告狀，並
繳納抗告費新臺幣1,000 元。
中　　華　　民　　國　　111 　年　　2 　　月　　16　　日
                              書記官  陳芝箖